【裁判字號】    97,上訴,1125
【裁判日期】    971029
【裁判案由】    毒品危害防制條例
【裁判全文】
臺灣高等法院臺南分院刑事判決    97年度上訴字第1125號
上  訴  人
即  被  告  甲○○
上列上訴人即被告因毒品危害防制條例案件，不服臺灣嘉義地方
法院97年度訴字第533號中華民國97年8月27日第一審判決（起訴
案號：臺灣嘉義地方法院檢察署97年度毒偵字第1072號），提起
上訴，本院判決如下：
    主      文
上訴駁回。
    事      實
一、甲○○前因施用毒品案件，經臺灣嘉義地方法院於民國 (下
    同）92年7月7日，以92年度毒聲字第498號裁定令入戒治處
    所施以強制戒治，於92年12月15日因停止其處分出監，所餘
    戒治期間交付保護管束，指揮書執畢日期為93年7月29日，
    後於93年1月9日因法律修正執行完畢。又前揭施用毒品案件
    ，另經臺灣嘉義地方法院於92年10月20日，以92年度訴字第
    378號判決判處有期徒刑7月確定，再因偽造文書等案件，經
    臺灣嘉義地方法院於93年12月16日，以93年度朴簡字第75號
    判決判處有期徒刑4月確定，上開2罪復由臺灣嘉義地方法院
    以94年度聲字第191號裁定定應執行有期徒刑10月在案，於
    94年5月15日縮刑期滿執行完畢，猶不知悔改，於前揭強制
    戒治執行完畢釋放後5年內，復基於施用第1級毒品海洛因之
    犯意，於97年6月5日下午某時許，在嘉義縣朴子市內厝7號
    之2住處內，以將海洛因摻入香菸，點燃吸食煙霧方式，施
    用海洛因1次，嗣經警於97年6月6日下午2時20分許，持檢察
    官核發之鑑定許可書採集其尿液送驗，結果呈嗎啡（海洛因
    代謝物）陽性反應，而悉上情。
二、案經嘉義縣警察局移送臺灣嘉義地方法院檢察署檢察官偵查
    起訴。
    理  由
壹、程序事項
    本案於審理程序進行中，被告甲○○就被訴事實為有罪之陳
    述，且所犯係死刑、無期徒刑、最輕本刑為3年以上有期徒
    刑以外之罪，經本院告知簡式審判程序之旨，並聽取檢察官
    及被告之意見後，依刑事訴訟法第273條之1第1項之規定，
    裁定進行簡式審判程序，復依刑事訴訟法第273條之2規定，
    不適用證據提示、交互詰問及傳聞法則有關證據能力限制等
    規定，先予敘明。
貳、實體事項
一、前揭犯罪事實，業據被告於原審及本院審理中坦承不諱，又
    其於97年6月6日下午2時20分許，經警採集尿液送驗，以酵
    素免疫分析法為初步檢驗，再以氣相層析質譜儀法確認檢驗
    ，結果呈嗎啡（海洛因代謝物）陽性反應乙情，此有臺灣嘉
    義地方法院檢察署鑑定許可書、正修科技大學超微量研究科
    技中心檢驗報告、代號與真實姓名對照表（代號：偵一010
    號）各1份在卷可佐，上開檢驗方法顯排除偽陽性之可能，
    均堪為補強證據，足以擔保被告前述任意性自白與事實相符
    ，另被告前因施用毒品案件，經臺灣嘉義地方法院於92年7
    月7日，以92年度毒聲字第498號裁定令入戒治處所施以強制
    戒治，92年12月15日因停止其處分出監，所餘戒治期間交付
    保護管束，指揮書執畢日期為93年7月29日，後於93年1月9
    日因法律修正執行完畢，此有臺灣高等法院被告前案紀錄表
    、刑案資料查註紀錄表、全國施用毒品案件紀錄表、受觀察
    勒戒人毒品及前科紀錄簡列表各1份附卷可佐，其於強制戒
    治執行完畢釋放後5年內，再犯本件施用毒品之罪，依法應
    予追訴處罰。綜上所述，本件事證明確，被告犯行洵堪認定
    ，應依法論科。
二、論罪科刑
  (一)按海洛因為毒品危害防制條例第2條第2項第1款所定之第1級
    毒品，核被告所為，係犯毒品危害防制條例第10條第1項之
    施用第1級毒品罪，其持有海洛因之低度行為，應為施用之
    高度行為所吸收，不另論罪。又被告前因施用毒品及偽造文
    書等案件，分別經臺灣嘉義地方法院判處罪刑確定，並裁定
    定應執行有期徒刑10月在案，於94年5月15日縮刑期滿執行
    完畢，詳如犯罪事實欄所述，亦有上開紀錄表在卷可佐，其
    於受徒刑之執行完畢，5年以內故意再犯本件有期徒刑以上
    之罪，為累犯，應依刑法第47條第1項規定，加重其刑。
  (二)因而原審適用毒品危害防制條例第10條第1項，刑法第11條
    前段、第47條第1項之規定，並審酌被告國中畢業之智識程
    度，前因施用毒品案件，經強制戒治執行完畢，猶再施用毒
    品，顯見尚無戒除之決心，施用毒品除戕害自身健康外，對
    社會秩序亦有潛在影響，惟念其犯後坦認犯行之態度，本次
    犯罪之動機、目的，並未造成他人實害及自承家中有父、母
    親、從事運貨工作等一切情狀，量處有期徒刑七月，以示懲
    儆。本院經核其認事用法，均無不當，量刑亦稱妥適。被告
    上訴意旨，認伊係自首及原審量刑過重云云，惟查本件係因
    警方在監聽另案周峰正販賣毒品時被告甲○○打電話向周峰
    正購買毒品發現被告甲○○有施用毒品，因此警方在驗尿之
    前已經懷疑被告甲○○有施用毒品等情，而警員在製作筆錄
    時被告甲○○仍未承認97年6月5日有施用毒品等情，業據證
    人即警員乙○○於本院審理中證述甚詳在卷，顯見被告甲○
    ○本件並非自首，因此被告甲○○認伊係自首及認原審量刑
    過重云云，均為無理由，應予駁回。
三、據上論結，應依刑事訴訟法第368條，判決如主文。
本案經檢察官李傳來到庭執行職務。
中    華    民    國    97    年    10    月    29    日
                  刑事第五庭    審判長法  官  楊明章
                                      法  官  楊子莊
                                      法  官  顏基典
以上正本證明與原本無異。
如不服本判決，應於收受本判決後十日內向本院提出上訴書狀。
其未敘述上訴理由者並得於提起上訴後十日內向本院補提理由書
狀（均須按他造當事人之人數附繕本）「切勿逕送上級法院」。
                                      書記官  呂嘉文
中    華    民    國    97    年    10    月    30    日
【附錄】本判決論罪科刑法條：
毒品危害防制條例第10條
施用第一級毒品者，處6月以上5年以下有期徒刑。
施用第二級毒品者，處3年以下有期徒刑。


司法院資訊處製作；財團法人民間司法改革基金會備份。
